---
title: "Curso introdução ao R - Atividades"
author: "Sollano R. Braga"
date: "5 de dezembro de 2016"
output:
  pdf_document:
    toc: yes
    toc_depth: '2'
  html_notebook:
    highlight: tango
    theme: readable
    toc: yes
    toc_depth: 2
    toc_float: yes
---

## Atividade 1

1. Qual a diferença entre vetores e matrizes?

```{r}
# Vetores possuem apenas uma dimensão, matrizes possuem duas (linha e coluna).
```

2. Qual a diferença entre matrizes e dataframes?

```{r}
# Matrizes só podem ter uma classe de dado. Dataframes podem ter colunas com diferentes classes.
```


3. Crie um vetor com numeros de 1:10 e salve-o com o nome x. Visualise x
no console.

```{r}
x <- c(1:10)
x
```

4. Crie um dataframe chamado d, composto por 3 vetores de tamanho 6, sendo um de classe numérica, um de classe character, e um de classe lógica.
Visualize-o no console.

```{r}

w <- rnorm(6)
w

x <- c("a", "b", "c", "d", "e", "f")
x

y <- c(T, F, T, F, T, F )
y

d <- data.frame(w, x, y)
# ou

d <- data.frame(w = rnorm(6),
                x = c("a", "b", "c", "d", "e", "f") ,
                y = c(T, F, T, F, T, F ) )
d

```

5. Renomeie as variáveis do dataframe criado anteriormente para Numeros, Palavras e Teste.

```{r}
names(d) <- c("Numeros", "Palavras", "Teste")
names(d)
```



6. Abra o arquivo dados.xlsx no excel, salve-o como dados.csv, e importe-o no R.
```{r}
# Arquivo - Salvar como - csv - Comma Separeted Values

dados <- read.csv2("dados.csv")

```



7. Utilizando o dataframe iris, calcule a média do comprimento das sépalas (Sepal.Length):

```{r}

mean(iris$Sepal.Length)

```

## Atividade 2

Nesta atividade será utilizado o dataset women, que contém informações
de altura e peso de mulheres, em polegadas e libraas, respectivamente. Este dado já vem built-in no R, então não é necessário carregá-lo.


1. Crie uma cópia do dataset women, chamada women_mod.


```{r}
women_mod <- women

women_mod

```


2. Sabendo que uma polegada equivale a 0.0254 metros, crie uma nova variável no dataframe women_mod chamada altura_metros, que converte a variável height para metros, e arredonde-a para uma casa decimal.


```{r}

women_mod$altura_metros <- women_mod$height * 0.0254
women_mod$altura_metros <- round(women_mod$altura_metros , 1)
women_mod

```


3. Sabendo que uma libra equivale a 0.453592 kilos, crie uma nova variável no dataframe women_mod chamada peso_kilos, que converte a variável weight para kilos, e arredonde-a para
uma casa decimal.


```{r}

women_mod$peso_kilos <- women_mod$weight * 0.453592
women_mod$peso_kilos <- round(women_mod$peso_kilos, 1)
women_mod

```


4. Delete as variáveis height e weight do dataframe women_mod.


```{r}

women_mod$height <- NULL
women_mod$weight <- NULL

# ou

women_mod[c("height", "weight")] <- NULL

women_mod

```


5. Crie um novo objeto chamado altura_maior_que_1.60, que contém os dados de mulheres que tem altura maior que 1.60 metros.


```{r}

altura_maior_que_1.60 <- women_mod[women_mod$altura_metros > 1.60, ]
altura_maior_que_1.60

```


6. Crie um novo objeto chamado altura_e_peso, que contém os dados de mulheres que tem altura maior do que 1.50 E peso maior ou igual do que 60 kg.


```{r}

altura_e_peso <- women_mod[women_mod$altura_metros > 1.50 & women_mod$peso_kilos >= 60, ]
altura_e_peso

```


7. Crie um novo objeto chamado altura_ou_peso, que contém os dados de mulheres que tem altura maior do que 1.50 OU peso menor ou igual do que 60 kg.


```{r}

altura_ou_peso <- women_mod[women_mod$altura_metros > 1.60 | women_mod$peso_kilos <= 60, ]
altura_ou_peso

```


8. Crie um novo objeto chamado altura_entre, que contém os dados de mulheres que tem altura entre 1.50 e 1.60, utilizando o operador.


```{r}

altura_entre <- women_mod[women_mod$altura_metros %in% seq(1.50, 1.60, by=0.01), ]
altura_entre

```

## Atividade 3

Será utilizado o dado "dados.csv" nesta atividade:

```{r}
dados <- read.csv2("dados.csv")
head(dados)
```

Calcule o diâmetro a altura do peito.

```{r}
dados$DAP <- dados$CAP / pi

# ou

dados["DAP"] <- dados$CAP / pi

head(dados)

```


Sabendo que o código a seguir estima o volume para as árvores medidas:

```{r}

dados$VOL <- exp(-9.7091 + 1.8828 * log(dados$DAP) + 0.9449* log(dados$ALT1)  )

head(dados)

```

Crie uma função que gere um vetor chamado VOL, que estime o volume, dado as informações de b0, b1, b2, dap e ht.

Estime o volume para o dataframe dados utilizando a função.

```{r}

calcula.vol <- function(dap, ht, b0=-9.7091, b1=1.8828, b2=0.9449){
  
  VOL <- exp(b0 + b1*log(dap) + b2*log(ht) )
 
  return(VOL)
   
}

dados$VOL <- calcula.vol(dados$DAP, dados$ALT1)
head(dados)




```

